【裁判字號】    97,抗,103
【裁判日期】    970229
【裁判案由】    撤銷假處分
【裁判全文】
臺灣高等法院臺中分院民事裁定  97年度抗字第103號
抗 告 人    甲○
相 對 人    乙○○
            李亞褓
上列抗告人因與相對人乙○○、李亞褓間撤銷假處分事件，對於
中華民國96年9月29日臺灣臺中地方法院97年度裁全聲字第46號
所為裁定提起抗告，本院裁定如下：
    主  文
抗告駁回。
抗告程序費用由抗告人負擔。
    理  由
一、原法院以抗告人與相對人間因房地所有權移轉登記事件，聲
    請原法院以94年度裁全字第666號准為假處分後，抗告人所
    提該假處分所保全之請求，其本案訴訟業經敗訴確定，經調
    取上開假處分卷宗、最高法院96年度臺上字第2611判決書以
    及歷審卷宗查核屬實，因依民事訴訟法第530條第1項、第53
     3條之規定，裁定准許相對人撤銷假處分之聲請。
二、惟本件抗告人於本院抗告意旨略以：
    查94年度訴字第1044號、95年度上字第89號、96台上第2611
    號判決，其判決基礎皆依臺中地方法院95年度自字第13號刑
    事判決為基礎，惟刑事訴訟皆尚於上訴審審理中，非為確定
    判決。抗告人爰待刑事訴訟確定，依民事訴訟法第496條第1
    項第11款提起再審之訴。本件假處分抗告人已提供相當數額
    之金錢擔保，相對人可能遭受之損害已獲得相當之保障，如
    該假處分撤銷抗告人將遭受莫大之損失，為保權利望鈞院撤
    回假處分撤銷之裁定。
三、（一）按假處分之原因消滅、債權人受本案敗訴判決確定或
          其他命假處分之情事變更者，債務人得聲請撤銷假處
          分裁定，此觀民事訴訟法第533條準用第530條第1項
          規定自明。本件抗告人甲○對相對人乙○○、李亞褓
          聲請假處分裁定後，茲因抗告人甲○（即債權人）對
          相對人乙○○、李亞褓所提起之民事本案訴訟既受敗
          訴判決確定。故原法院依相對人乙○○、李亞褓之聲
          請而為撤銷假處分之裁定，自無不合。
    （二）又提起再審之訴，非有阻斷判決確定之效力。抗告人
          請求相對人房地所有權移轉登記事件既業經第三審民
          事判決敗訴確定，此有最高法院96年度臺上字第2611
          號裁定影本在卷可稽，抗告人雖擬於日後對該確定判
          決提起再審之訴，惟不影響相對人仍得依上開規定聲
          請法院撤銷假處分裁定，原法院依民事訴訟法第530
          條第1項、第533條之規定，依相對人之請求裁定撤銷
          原假處分之裁定，核無不合。本件抗告為無理由，應
          予駁回。
四、據上論結，本件抗告為無理由，依民事訴訟法第495條之1第
    1 項、第449條第1項、第95條、第78條，裁定如主文。
中    華    民    國    97    年    2    月    29     日
                  民事第二庭   審判長法  官  邱森樟
                                     法  官  謝說容
                                     法  官  蔡秉宸
以上正本係照原本作成。
再為抗告應以適用法規顯有錯誤為理由，並經本院之許可，該許
可以原裁定所涉及之法律見解具有原則上之重要性者為限。
如提起再抗告者應於裁定送達後十日內向本院提出抗告理由狀（
須按照他造人數附具繕本）並繳納抗告裁判費新臺幣壹仟元，同
時委任律師或具有律師資格之關係人為代理人。
                                     書記官  洪麗華
中    華    民    國    97    年    3     月    3     日
                                                      Ａ


司法院資訊處製作；財團法人民間司法改革基金會備份。
